【裁判字號】    98,訴,116
【裁判日期】    980324
【裁判案由】    違反毒品危害防制條例
【裁判全文】
臺灣臺南地方法院刑事判決               98年度訴字第116號
公  訴  人  臺灣臺南地方法院檢察署檢察官
被      告  甲○○
                    （現另案在臺灣臺南監獄服刑中）
指定辯護人  張仁懷律師
上列被告因違反毒品危害防制條例案件，經檢察官提起公訴（97
年度偵續字第131 號），本院判決如下：
    主  文
甲○○販賣第二級毒品，累犯，處有期徒刑參年捌月，販賣毒品
所得新臺幣伍佰元沒收之，如全部或一部不能沒收時，以其財產
抵償之；又販賣第二級毒品，累犯，處有期徒刑參年捌月，販賣
毒品所得新臺幣伍佰元沒收之，如全部或一部不能沒收時，以其
財產抵償之；又販賣第二級毒品，累犯，處有期徒刑參年捌月，
販賣毒品所得新臺幣貳仟伍佰元沒收之，如全部或一部不能沒收
時，以其財產抵償之。應執行有期徒刑肆年，販賣毒品所得新臺
幣參仟伍佰元沒收之，如全部或一部不能沒收時，以其財產抵償
之。
    事  實
一、甲○○前於民國89年間因藏匿人犯及誣告等案件，經本院及
    臺灣高等法院臺南分院分別判處有期徒刑5 月、6 月確定，
    嗣經定應執行刑為有期徒刑10月，而於94年6 月8 日執行完
    畢。
二、甲○○仍不知悔改，明知安非他命係屬毒品危害防制條例所
    規定之第二級毒品，竟基於販賣第二級毒品安非他命營利之
    犯意，以0000000000號行動電話作為販賣毒品之聯絡工具，
    先後：（一）於96年8 月15日，撥打沈義君之0000000000行
    動電話聯繫後，在臺南縣鹽水鎮○○路工業區，以新台幣（
    下同）500 元價格，販賣安非他命予沈義君施用，並從中獲
    利100 元；（二）於同年月18日，撥打沈義君之0000000000
    行動電話聯繫後，亦於上址以500 元價格販賣安非他命予沈
    義君施用，並從中獲利100 元；（三）於同年月20日，撥打
    沈義君之0000000000行動電話聯繫後，亦在上址以2500元價
    格，販賣安非他命予沈義君施用，並從中獲利500 元。
三、案經臺南縣警察局新營分局報告臺灣臺南地方法院檢察署檢
    察官偵查起訴。
    理  由
壹、程序部分：
    本件各項證據資料及方法，業經本院於民國98年3 月10日公
    開審理之始，經合議庭評議後當庭宣示證據能力之有無並載
    明於審判筆錄。
貳、實體部分：
一、查上開犯罪事實，業據被告甲○○坦承不諱，核與證人沈義
    君於偵查中具結後之證述相符，並有被告與證人沈義君於如
    下時間、以如下門號通話之通聯紀錄與譯文可稽：(1)96年8
    月15日11時11分25秒，以被告之0000000000號與沈義君之
    0000000000號行動電話之通訊(2)96年8 月18日21時18分12秒
    許，以被告之0000000000號與沈義君之0000000000號行動電
    話之通訊(3)96年8 月20日17時33分39秒許以被告之
    0000000000號與沈義君之0000000000號行動電話之通訊，事
    證明確，被告之犯行堪以認定。
二、按安非他命係屬毒品危害防制條例第2 條第2 項第2 款所列
    第二級毒品，依法不得持有及販賣。故核被告所為，係犯同
    條例第4 條第2 項之販賣第二級毒品罪；又被告持有第二級
    毒品安非他命之低度行為，為其販賣第二級毒品安非他命之
    高度行為所吸收，不另論罪。又被告所為三次販賣第二級毒
    品行為，犯意個別，行為互殊，應予分論併罰。被告有如犯
    罪事實欄一所列之前科，其於徒刑執行完畢後，五年內故意
    再犯本件有期徒刑以上之罪，為累犯，除最重本刑為無期徒
    刑不得加重外，餘均應依刑法第47條第1 項規定加重其刑。
    本院審酌被告所犯之販賣第2 級毒品罪之法定刑為無期徒刑
    或7 年以上有期徒刑，唯被告販賣上開毒品之對象僅有1 人
    ，販賣次數僅3 次，獲利總共700 元，產生殘害他人身心健
    康之實害較諸大量販賣毒品予不特定多數人施用，藉以牟取
    暴利之情迥然不同，危害社會之程度亦有差別，衡其犯罪之
    情狀實堪憫恕，依上開法定刑量處，實有「情輕法重」之情
    形，爰依刑法第59條規定，予以減輕其刑。其有加重及減輕
    之事由，依法應先加後減之。爰審酌被告販賣毒品之數量、
    次數、所得款項、犯後坦承犯行態度良好等情，爰分別量處
    如主文所示之刑，並定其應執行刑，以資儆懲。
三、被告販賣毒品所得計有3500元，爰依毒品危害防制條例第19
    條第1 項之規定諭知沒收，如全部或一部不能沒收時，以其
    財產抵償之。被告所有而供其犯本罪所用之0000000000號行
    動電話，因未經扣案，為免執行之困難，爰不予宣告沒收，
    附此敘明。
四、依刑事訴訟法第299 條第1 項前段，毒品危害防制條例第4
    條第2 項、第19條，刑法第11條、第47條第1 項、第51條第
    5 款、第59條，判決如主文。
五、如不服本判決，應於判決送達後10日內，向本院提出上訴書
    狀（應附具體理由）。
本案經檢察官乙○○到庭執行職務
中    華    民    國    98    年    3    月    24     日
              刑事第二庭    審判長法  官  蘇義洲
                                  法  官  朱中和
                                  法  官  童來好
以上正本證明與原本無異。
如不服本判決應於收受本判後10日內向本院提出上訴書狀，並應
敘述具體理由。其未敘述上訴理由者，應於上訴期間屆滿後20日
內向本院補提理由書狀（均須按他造當事人之人數附繕本）「切
勿逕送上級法院」。
                                  書記官  柯貞如
中    華    民    國    98    年    3     月    24    日
附錄本案所犯法條：
毒品危害防制條例第4 條第2 項
製造、運輸、販賣第二級毒品者，處無期徒刑或7 年以上有期徒
刑，得併科新臺幣7 百萬元以下罰金。


司法院資訊處製作；財團法人民間司法改革基金會備份。
